臺灣高雄地方法院刑事判決　　　　　　　　　　　　九十三年度訴字第八六號
　　公　訴　人　臺灣高雄地方法院檢察署檢察官
　　被　　　告　甲○○
右列被告因違反毒品危害防制條例案件，經檢察官提起公訴（九十三年度毒偵字第六
六二號），嗣本院訊問被告後，因被告自白犯罪，經詢問檢察官、被告意見後，乃裁
定改行簡式審判程序，本院判決如左：
    主  文
甲○○連續施用第一級毒品，累犯，處有期徒刑拾壹月。扣案海洛因壹包（含包裝袋
，淨重零點零伍公克，包裝重零點貳公克）；殘留海洛因之殘渣袋壹個、注射針筒參
支及塑膠鏟子壹支，均沒收銷燬之。
    事  實
一、甲○○前因肅清煙毒條例、槍砲彈藥刀械管制條例等案件，於民國八十六年二月
    五日，經本院以八十六年度訴字第五八號判決各判處有期徒刑三年二月、一年六
    月，應執行有期徒刑四年六月，因未上訴而確定，於八十八年二月四日縮短刑期
    假釋出監，嗣撤銷假釋執行殘刑，於九十二年十月一日縮短刑期執行完畢而出監
    。
二、甲○○不知警惕，復因施用毒品案件，經依本院以八十九年度毒聲字第六八三六
    號裁定送觀察、勒戒後，認有繼續施用毒品之傾向，再經本院以八十九年度毒聲
    字第八二五七號裁定送強制戒治，嗣經停止戒治程序，交護保護管束期滿，於九
    十年十一月十四日，由臺灣高雄地方法院檢察署檢察官以九十年度戒毒偵字第一
    二四一號處分書為不起訴處分確定。詎仍不知戒絕，於強制戒治視為執行完畢後
    ，復基於施用第一級毒品海洛因之概括犯意，自九十三年一月間之某日起至九十
    三年二月二日十七時，在高雄縣梓官鄉○○村○○路二八號住處，以將第一級毒
    品海洛因置於香煙上，再以火點燃；或置於注射針筒內，再以水稀釋等方式，平
    均每二、三日施用一次，連續施用第一級毒品海洛因多次，嗣於九十三年二月二
    日十七時四十分許，經警持搜索票至高雄縣梓官鄉○○村○○路二八號實施搜索
    ，當場扣得第一級毒品海洛因一包（淨重○點○五公克，包裝重○點二公克）；
    殘留海洛因之殘渣袋一個、注射針筒三支及塑膠鏟子一支，經採集其尿液送驗後
    ，得知上情。
三、案經高雄縣政警察局岡山分局移送臺灣高雄地方法院檢察署檢察官偵查起訴，嗣
    本院訊問被告後，因被告自白犯罪，經詢問檢察官、被告意見後，乃裁定改行簡
    式審判程序。
    理  由
一、本件被告甲○○所犯係死刑、無期徒刑、最輕本刑為三年以上有期徒刑以外之罪
    ，其於準備程序中就被訴事實為有罪之陳述，經本院告知簡式審判程序之旨，並
    聽取公訴人及被告之意見後，合議庭裁定由受命法官獨任進行簡式審判程序，合
    先敘明。
二、右揭犯罪事實，業據被告甲○○於本院審理時坦白承認。而被告被查獲後，經採
    集其尿液送高雄縣政府衛生局、高雄醫學大學附設中和紀念醫院初驗、複驗，結
    果均呈嗎啡陽性反應，有該衛生局九十三年二月十三日煙毒尿液檢驗成績書、該
    醫院九十三年四月十三日濫用藥物尿液檢驗報告附偵查卷可參；另扣案第一級毒
    品海洛因一包，確含海洛因成分，亦有法務部調查局九十三年三月八日調科壹字
    第二二○○一六七○三號鑑定通知書可考；且扣案之殘渣袋一個、注射針筒三支
    及塑膠鏟子一支，經送驗後，亦確含有海洛因成分，有高雄醫學大學附設中和紀
    念醫院九十三年五月四日檢驗報告附本院卷可參。因被告自白核與事實相符，是
    被告連續施用第一級毒品海洛因多次之犯行，堪以認定。
三、論罪科刑部分：
  (一)按犯毒品危害防制條例第十條之罪，經觀察勒戒後，認有繼續施用毒品之傾向者
    ，應由檢察官聲請法院裁定令入戒治處所施以強制戒治，強制戒治期滿，應由檢
    察官為不起訴處分。經強制戒治執行完畢釋放後，五年內再犯第十條之罪，依九
    十二年一月九日修正施行之毒品危害防制條例第二十三條第二項規定意旨，應由
    檢察官偵查起訴。
  (二)查被告前因施用毒品案件，經依本院以八十九年度毒聲字第六八三六號裁定送觀
    察、勒戒後，認有繼續施用毒品之傾向，再經本院以八十九年度毒聲字第八二五
    七號裁定送強制戒治，嗣經停止戒治程序，交護保護管束期滿，於九十年十一月
    十四日，由臺灣高雄地方法院檢察署檢察官以九十年度戒毒偵字第一二四一號處
    分書為不起訴處分確定等情，有該不起訴處分書、臺灣高雄地方法院檢察署刑案
    資料查註紀錄表、臺灣高等法院被告全國前案紀錄表及臺灣高雄地方法院被告院
    內索引卡紀錄表可證。又因被告於強制戒治視為執行完畢後，五年內再犯本件毒
    品危害防制條例第十條第一項之罪，是依前開說明，自應依法論科。
  (三)另海洛因為毒品危害防制條例所稱之第一級毒品，此觀諸該條例第二條第二項第
    一款甚明，被告施用上開毒品，核其所為，係違反毒品危害防制條例第十條第一
    項施用第一級毒品罪。被告施用海洛因多次，時間緊接，方法相同，所犯又係構
    構要件相同之罪名，顯係基於概括之犯意反覆為之，應依連續犯之規定論以一罪
    ，並依法加重刑。被告施用第一級毒品前持有第一級毒品之行為，本應各論以持
    有之罪，惟各該次持有毒品之低度行為均為其後施用毒品之高度行為所吸收，不
    另論罪。另被告前因肅清煙毒條例、槍砲彈藥刀械管制條例等案件，於八十六年
    二月五日，經本院以八十六年度訴字第五八號判決各判處有期徒刑三年二月、一
    年六月，應執行有期徒刑四年六月，因未上訴而確定，於八十八年二月四日縮短
    刑期假釋出監，嗣撤銷假釋執行殘刑，於九十二年十月一日縮短刑期執行完畢而
    出監等情，有上開前案紀錄表可參，其受有期徒刑執行完畢後，五年內再犯有期
    徒刑以上之罪，為累犯，應依刑法第四十七條規定，加重其刑，並依法遞加之。
    爰審酌被告經觀察勒戒、強制戒治後，均未戒絕毒品，另再施用毒品，顯見其自
    制力不足，無法擺脫毒品，故應藉由刑罰之執行，以收教化之功能，並參以被告
    犯後坦承施用毒品犯行，所犯係自傷行為，尚未害及他人等一切情狀，量處如主
    文所示之刑，以資懲儆。至扣案第一級毒品海洛因一包，確含海洛因成分，有前
    開鑑定通知書可考，不論何人所有，應依毒品危害防制條例第十八條第一項前段
    ，宣告沒收銷燬之（包裝袋部分，因與毒品難以析離，應一體視同毒品，並沒收
    銷燬之；另送驗如有耗損，因已滅失，爰不沒收銷燬之）；另扣案之殘渣袋一個
    、注射針筒三支及塑膠鏟子一支，經送驗後，確含有海洛因成分，有上開高雄醫
    學大學附設中和紀念醫院檢驗報告可參，因其與毒品難以析離，亦應一體視同毒
    品，爰依毒品危害防制條例第十八條第一項前段，宣告沒收銷燬之。
  (四)被告自九十三年一月間起施用毒品之行為（不含九十三年二月二日十七時），雖
    未載明於起訴書，然因公訴檢察官已當庭更正（詳本院九十三年五月十七日判筆
    錄第二頁），本院自應併予審究，附此敘明。
據上論斷，依刑事訴訟法第二百九十九條第一項前段、第二百七十三條之一第一項，
毒品危害防制條例第十條第一項、第十八條第一項前段，刑法第十一條、第五十六條
、第四十七條，判決如主文。
中      華      民      國      九十三    年    五      月    三十一    日
                                臺灣高雄地方法院刑事第一庭
                                    法  官  方  百  正
右正本證明與原本無異。
如不服本判決，應於判決送達後十日內，向本院提出上訴狀。
                                    書記官  張  金  蘭
中    華    民    國      九十三      年      六      月      一      日
附錄本判決論罪科刑所依據之法條：
毒品危害防制條例第十條第一項
施用第一級毒品者，處六月以上五年以下有期徒刑。
